臺灣基隆地方法院刑事判決　　　　　 100年度交簡上字第11號
上　訴　人　童劉瑜
即　被　告
上列上訴人即被告因過失傷害案件，不服本院99年度基交簡字第
667 號，民國99年12月27日第一審簡易判決（聲請簡易判決處刑
案號：臺灣基隆地方法院檢察署99年度偵字第4818號），提起上
訴，本院管轄第二審之合議庭判決如下：
    主  文
上訴駁回。
童劉瑜緩刑貳年。
    事實及理由
一、本案經本院審理結果，認第一審以上訴人即被告童劉瑜係犯
    刑法第284 條第1 項前段過失傷害罪，並依刑事訴訟法第44
    9 條第1 項前段、第454 條第2 項、刑法第284 條第1 項前
    段、第62條前段、第41條第1 項前段，刑法施行法第1 條之
    1 ，判處拘役50日，如易科罰金，以新臺幣（下同）1 千元
    折算1 日，其認事用法及量刑均無不當，應予維持，並引用
    原審簡易判決書所記載之事實、證據及理由及應適用之法條
    （詳如附件）。
二、被告上訴意旨略以：伊於事發後主動與告訴人洽談和解，除
    先以6,000 元賠償告訴人外，更主動出借機車予告訴人使用
    ，惟因告訴人嗣提出之和解金額超出伊所能負擔之範圍，始
    無法達成和解，原審判處拘役50日，量刑實嫌過重等語。
三、訊據上訴人即被告童劉瑜對於其駕駛自用小客車，因疏未顯
    示方向燈，亦未注意外側車道後方來車，因而發生本件車禍
    ，致告訴人吳澤民受有傷害等事實，並不爭執，並經告訴人
    於警詢、偵訊中指訴明確，且有診斷證明書、道路交通事故
    現場圖、道路交通事故調查報告表(一)、(二)各1 份及事故現場
    照片7 幀在卷可資佐證，事證明確，其過失傷害犯行洵堪以
    認定。
四、核被告童劉瑜所為，係犯刑法第284 條第1 項前段之過失傷
    害罪。原審審酌被告之過失情節、告訴人所受傷害之程度、
    被告已賠償告訴人6,000 元及借款4,000 元予告訴人、犯後
    坦承犯行、且無前科等一切情狀，量處被告拘役50日，並諭
    知易科罰金之折算標準，經核其認事及用法並無違誤，量刑
    亦屬恰當，應予維持。被告雖以前詞為由，提起上訴，惟原
    審既將被告已賠償告訴人6,000 元及借款4,000 元予告訴人
    等情節併為考量而為判決，且刑罰之量定，本為法院得依職
    權自由裁量之事項，苟於法定刑度之內，予以量定，且客觀
    上並無明顯濫權之情形者，自不容當事人任憑主觀意見，指
    摘其違法、失當，是被告所指為無理由，應予駁回。
五、惟本院審酌被告前未曾受有期徒刑以上刑之宣告，有臺灣高
    等法院被告前案紀錄表在卷可按，因一時過失而罹刑典，事
    後已與告訴人達成民事賠償之和解，告訴人當庭表明原諒被
    告之意（見本院卷第42頁），本院認本件刑之宣告，已足收
    警惕之效，因認所處之刑，以暫不執行為適當，併予宣告緩
    刑2 年，以啟自新。
據上論斷，應依刑事訴訟法第455 條之1 第3 項、第368 條、第
373 條，刑法第74條第1 項第1 款，判決如主文。
本案經檢察官王亞樵到庭執行職務。
中    華    民    國    100   年     3    月    31    日
                  刑事第五庭審判長法  官    齊  潔
                                  法  官    吳佳齡
                                  法  官    蔡和憲
上正本證明與原本無異
本件判決不得上訴。
中    華    民    國   100    年    3     月    31    日
                                  書記官    翁其良
附件：
臺灣基隆地方法院刑事簡易判決       99年度基交簡字第667號
聲  請  人  臺灣基隆地方法院檢察署檢察官
被      告  童劉瑜  男  32歲（民國○○年○月○○日生）
                    身分證統一編號：Ｚ000000000號
                    住基隆市○○區○○路151巷33弄9號5樓
上列被告因過失傷害案件，經檢察官聲請簡易判決處刑（99年度
偵字第4818號），本院判決如下：
    主      文
童劉瑜因過失傷害人，處拘役伍拾日，如易科罰金，以新臺幣壹
仟元折算壹日。
    事實及理由
一、本件犯罪事實、證據，除引用檢察官聲請簡易判決處刑書之
    記載（如附件）外，並補充被告於本院訊問時之自白（詳本
    院99年12月15日訊問筆錄）。
二、本院審酌被告變換車道未顯示方向燈，且未讓路權屬告訴人
    之直行車先行，釀致本起車禍之過失情節非微，並告訴人所
    受傷害非輕，暨其尚無前科之素行、犯後坦承犯行，雖已賠
    償告訴人新臺幣（下同）6000元、借款4000元予告訴人，惟
    仍未與告訴人達成和解等一切情狀，量處如主文所示之刑，
    併諭知易科罰金之折算標準。
三、依刑事訴訟法第449 條第1 項、第454 條第2 項，刑法第28
    4 條第1 項前段、第62條前段、第41條第1 項前段，刑法施
    行法第1 條之1 ，逕以簡易判決如主文。
如對本判決不服，應於判決送達後10日內向本院提出上訴狀。
中    華    民    國    99    年    12    月    27    日
                  基隆簡易庭法  官  黃梅淑
以上正本證明與原本無異。
如不服本判決，應於判決送達後10日內，向本院提出上訴書狀，
敘述上訴理由，上訴於本院合議庭，並按他造當事人之人數附具
繕本。
中    華    民    國    99    年    12    月    27    日
                            書記官  丁妍君
附錄論罪法條：
刑法第284條第1項前段
因過失傷害人者，處6月以下有期徒刑、拘役或5百元以下罰金，
致重傷者，處 1 年以下有期徒刑、拘役或 5 百元以下罰金。
附件：
臺灣基隆地方法院檢察署檢察官聲請簡易判決處刑書
                                      99年度偵字第4818號
    被      告  童劉瑜  男  32歲（民國○○年○月○○日生）
                        住基隆市○○區○○路151巷33弄9號
                        五樓
                        國民身分證統一編號：Ｚ000000000號
上列被告因過失傷害案件，業經偵查終結，認為宜以簡易判決處
刑，茲將犯罪事實及證據並所犯法條分敘如下：
        犯罪事實
一、童劉瑜於民國99年6月1日9時30分許，駕駛車牌號碼DE-5705
    號自用小客車，沿基隆市七堵區○○○路往百福社區方向行
    駛於內側車道，行經同路段9號前，理應注意車輛由內側換
    入外側車道時，應顯示方向燈或手勢，且須注意外側車道之
    車輛，而依當時情形，天候晴、日間自然光線、路面鋪設柏
    油、乾燥、無缺陷、無障礙物、視距良好，並無不能注意之
    情事，竟疏於注意，未顯示方向燈及未注意外側車道後方來
    車，即從內側車道貿然換入外側車道行駛，致同方向由吳澤
    民所騎乘行駛於外側車道之車牌號碼WKR-825號機車煞車不
    及，碰撞上開自小客車右後方後人車倒地，吳澤民受有頭部
    外傷、鼻及上排牙齒挫傷、上唇開放性傷口1公分、臉、右
    臂、雙膝及陰莖擦傷等傷害，經警據報前往處理，童劉瑜在
    場表明肇事者身分接受調查，始悉上情。
二、案經吳澤民訴由基隆市警察局第三分局報告偵辦。
        證據並所犯法條
一、證據：
（一）被告童劉瑜於警詢及偵訊之自白。
（二）告訴人吳澤民於警詢及偵訊之指訴。
（三）診斷證明書1份。
（四）道路交通事故現場圖、道路交通事故調查報告表（一）（
      二）各1份。
（五）現場照片7張。
      依上述證據，事證明確，被告罪嫌應堪認定。
二、所犯法條：
    核被告所為，係犯刑法第284條第1項之過失傷害罪嫌。被告
    於肇事後，該管公務員到場處理時，當場自首並接受調查，
    有自首情形紀錄表1份在卷可按，請依刑法第62條規定減輕
    其刑。
三、依刑事訴訟法第451條第1項聲請逕以簡易判決處刑。
    此  致
臺灣基隆地方法院基隆簡易庭
中    華    民    國    99    年    10    月    31    日
                            檢察官  黃佳權
本件正本證明與原本無異
中    華    民    國    99    年    11    月    4     日
                            書記官  鍾向昱
附錄所犯參考法條：
中華民國刑法第284條（過失傷害罪）
因過失傷害人者，處6月以下有期徒刑、拘役或5百元以下罰金，
致重傷者，處1年以下有期徒刑、拘役或5百元以下罰金。
從事業務之人，因業務上之過失傷害人者，處 1 年以下有期徒
刑、拘役或 1 千元以下罰金，致重傷者，處 3 年以下有期徒刑
、拘役或 2 千元以下罰金。
附記事項：
本件係依刑事訴訟法簡易程序辦理，法院簡易庭得不傳喚被告、
輔佐人、告訴人、告發人等出庭即以簡易判決處刑；被告、被害
人、告訴人等對告訴乃論案件如已達成民事和解而要撤回告訴或
對非告訴乃論案件認有受傳喚到庭陳述意見之必要時，請即另以
書狀向簡易法庭陳述或請求傳訊。